【裁判字號】    98,台抗,945
【裁判日期】    981210
【裁判案由】    聲請限期起訴
【裁判全文】
最高法院民事裁定              九十八年度台抗字第九四五號
再 抗告 人  甲○○○○○○○.
訴訟代理人  黃清濱律師
上列再抗告人因與相對人乙○○等間聲請限期起訴事件，對於中
華民國九十八年九月二十四日台灣高等法院台南分院裁定（九十
八年度重抗字第四○號），提起再抗告，本院裁定如下：
    主  文
再抗告駁回。
再抗告訴訟費用由再抗告人負擔。
    理  由
按對於抗告法院以抗告有理由而廢棄或變更原裁定之裁定，或以
抗告無理由而駁回抗告之裁定再為抗告，僅得以其適用法規顯有
錯誤為理由，民事訴訟法第四百八十六條第四項規定甚明。所謂
適用法規顯有錯誤，係指原法院就其取捨證據所確定之事實適用
法規顯有錯誤而言，不包括認定事實不當之情形在內。復依同法
第四百九十五條之一第二項準用同法第四百六十九條之一規定，
以同法第四百六十九條各款以外之事由再為抗告，須經第三審法
院之許可，而該許可，以從事法之續造、確保裁判之一致性或其
他所涉及之法律見解具有原則上重要性者為限，否則其再為抗告
自非合法。本件相對人乙○○等前先後聲請台灣台南地方法院（
下稱台南地院）以九十四年度裁全字第五三二九號、第五五五七
號民事裁定，分別准相對人提供擔保，對再抗告人之財產各在新
台幣（下同）一千一百萬元、一千五百萬元範圍內予以假扣押，
並經假扣押執行在案。再抗告人向台南地院聲請命相對人限期起
訴，經該院以九十八年度聲字第六三二號裁定駁回之。再抗告人
不服，提起抗告。原法院以：按民事訴訟法第五百二十九條第一
項所謂法院應依債務人之聲請，限期命債權人起訴者，以本案尚
未繫屬者為限，如本案已繫屬於法院或經法院判決確定（包括已
取得其他與確定判決有同一效力之執行名義之情形）者，自無依
債務人之聲請，命債權人於一定期間內起訴之可言。查相對人係
因其與再抗告人間醫療糾紛損害賠償債權（各一部），先後獲台
南地院以九十四年度裁全字第五三二九號、第五五五七號民事裁
定准為假扣押；其已於民國九十四年十月二日就該醫療糾紛提起
損害賠償之訴，表明先就其中一千萬元本息為請求，復於九十八
年七月一日擴張請求為二千六百萬元本息，就假扣押欲保全之債
權已全部起訴。因而維持台南地院所為駁回再抗告人限期起訴聲
請之裁定，裁定駁回再抗告人之抗告，經核並無適用法規顯有錯
誤之情形。再抗告人提起再抗告，雖以相對人擴張請求與民事訴
訟法第二百四十四條第四項之規定不符云云，為其論據，惟其所
陳上開理由，乃爭執相對人擴張之訴合法性，屬原法院依其職權
認定相對人已提起假扣押本案訴訟事實當否問題，要與適用法規
是否顯有錯誤無關，亦無所涉及之法律見解具有原則上重要性之
情事。依前揭說明，自不應許可，其再抗告難謂合法。
據上論結，本件再抗告為不合法。依民事訴訟法第四百九十五條
之一第二項、第四百八十一條、第四百四十四條第一項、第九十
五條、第七十八條，裁定如主文。
中    華    民    國  九十八  年   十二   月    十    日
                      最高法院民事第七庭
                          審判長法官  劉  福  聲
                                法官  鄭  玉  山
                                法官  黃  義  豐
                                法官  劉  靜  嫻
                                法官  袁  靜  文
      本件正本證明與原本無異
                                      書  記  官
中    華    民    國  九十八  年   十二   月  二十三  日
                                                     m


司法院資訊處製作；財團法人民間司法改革基金會備份。
